臺灣臺北地方法院刑事判決　　　　　　　　　　　　　　九十年度訴字第七一五號
　　公　訴　人　臺灣臺北地方法院檢察署檢察官
　　被　　　告　己○○
右列被告因偽造文書等案件，經檢察官提起公訴（八十九年度偵字第二二九三二號、
九十年度偵字第二九八四號），本院判決如左：
    主  文
己○○連續行使偽造私文書，足以生損害於公眾及他人，處有期徒刑壹年陸月。
扣案偽造之「乙○○」之國民身分證正本及「甲○○」、「丙○○」之國民身分證影
本各壹枚及如附表一及附表三編號一至七所示之行動電話服務申請書上客戶簽章欄、
法定代理人簽章欄及代理人簽章欄內偽造之如附表一及附表三編號一至七所示之署押
均沒收之。
    事  實
一、己○○明知真實姓名年籍不詳之綽號「阿凸」之成年男子係利用他人身分證件申
    辦行動電話出售使用以牟取利益之人，竟自民國八十九年三月間某日起，以每一
    行動電話門號新台幣（下同）三百元之代價受雇於綽號「阿凸」之成年男子，並
    自其受僱時起其與綽號「阿凸」之成年男子間，共同基於偽造公印文及國民身分
    證之概括犯意，而於不詳時地，由己○○將其本人所有之照片二張交付綽號「阿
    凸」之成年男子以供偽造國民身分證所用，復由綽號「阿凸」之成年男子於不詳
    時地連續偽造（起訴書誤載為變造）載明「乙○○」（其上所載補發日期為民國
    八十一年六月十八日）及「丁○○」（其上所載補發日期為民國八十三年五月二
    十日）之年籍、父母及住遷資料之國民身分證，並連續在前開國民身分證上分別
    偽造「內政部印」之公印文各一枚（共計二枚），另由綽號「阿凸」之成年男子
    將己○○所交付之上開照片二張分別貼用於前開偽造之「乙○○」及「丁○○」
    國民身分證，足生損害於真正名義人乙○○、丁○○及戶政機關對於國民身分證
    核發之正確性，嗣於八十九年七月間某日，在台北縣三重市某處，由綽號「阿凸
    」之成年男子將上開偽造之「乙○○」及「丁○○」國民身分證正本各一枚交付
    予己○○以供申辦行動電話使用；又其明知綽號「阿凸」之成年男子於八十九年
    八月某日，在台北縣三重市某處所交付之戊○○之國民身分證正本一枚係其所拾
    得之他人物品，為來路不明之贓物，竟為持以辦理行動電話而仍收受之；又其明
    知未經如附表一所示人員之同意，且無清償行動電話通話費用之意，竟基於行使
    偽造國民身分證、行使偽造文書及意圖為自己不法所有之概括犯意，連續於如附
    表一所示之時地，分別持綽號「阿凸」之成年男子所交付之壬○○、丙○○、甲○○之國民身分證影本、自其父庚○○處所竊得之國民身分證影本（所涉親屬間
    竊盜部分未據告訴）、上開偽造之乙○○、丁○○之國民身分證及戊○○所遺失
    之國民身分證，先後多次佯以如附表一所示之人之名義申請行動電話使用，利用
    不知情之如附表一所示公司員工為其填寫如附表一所示之行動電話服務申請書，
    並接續在上開行動電話服務申請書上之客戶簽章欄及代理人簽章欄分別偽造如附
    表一所示之署押（各行動電話服務申請書上偽造之署押詳如附表一所示），藉以
    表示係由如附表一所示之本人申購之意，復持上開偽造之申請書向如附表一所示
    之公司申請行動電話服務而行使之，使台灣大哥大股份有限公司（以下簡稱台灣
    大哥大公司）、遠傳電信股份有限公司（以下簡稱遠傳公司）、和信電訊股份有
    限公司（以下簡稱和信公司）及中華電信股份有限公司（以下簡稱中華電信公司
    ）陷於錯誤而分別核准其租用如附表一所示之行動電話號碼，並交付上開號碼之
    ＳＩＭ卡以供其使用，足以生損害於如附表一所示之真正名義人及台灣大哥大公
    司、遠傳公司、和信公司及中華電信公司對於行動電話服務管理之正確性；又其
    明知未經其父庚○○之同意，且無清償行動電話通話費用之意，竟承前行使偽造
    文書及意圖為自己不法所有之概括犯意，連續於如附表三編號一至七所示之時地
    ，持自其父庚○○處所竊得之國民身分證影本，先後多次佯以其父庚○○為其法
    定代理人及代理人之名義及申請行動電話使用，利用不知情之如附表三編號一至
    七所示公司員工為其填寫如附表三編號一至七所示之行動電話服務申請書，並接
    續在上開行動電話服務申請書上之代理人及法定代理人簽章欄分別偽造「庚○○
    」之署押（各行動電話服務申請書上偽造之署押詳如附表三編號一至七所示），
    藉以表示係由法定代理人同意申購及代理申購之意，復持上開偽造之申請書向如
    附表三編號一至七所示之公司申請行動電話服務而行使之，使遠傳公司及和信公
    司陷於錯誤而分別核准其租用如附表三所示之行動電話號碼，並交付上開號碼之
    ＳＩＭ卡以供其使用，足以生損害於庚○○及遠傳公司、和信公司對於行動電話
    服務管理之正確性；又其明知本身無清償行動電話通話費用之意，竟承前意圖為
    自己不法所有之犯意，於如附表三編號八所示之時地，以其本人之名義向遠傳公
    司申請行動電話使用，使遠傳公司誤信其會如數支付通話費用而核准其租用如附
    表三編號八所示之行動電話號碼，並交付上開號碼之ＳＩＭ卡以供其使用；迨其
    取得上開如附表一及三所示之行動電話號碼ＳＩＭ卡後，即以每支門號三百元之
    代價交付綽號「阿凸」之成年男子以出售予不詳姓名之成年人使用，並自其出售
    時起即與該不詳姓名之成年人間各基於意圖為自己不法利益之概括犯意聯絡，而
    於附表二及三所示之時間，連續多次由該不詳姓名之成年人分別在不詳地點撥打
    如附表二及三所之行動電話對外通訊使用，使台灣大哥大公司、遠傳公司、和信
    公司及中華電信公司陷於錯誤而藉以詐得免費使用行動電話通信之財產上不法利
    益（各行動電話號碼之通話費用詳如附表二及三所示），共計為九十三萬二千九
    百一十四元。嗣於八十九年十一月十七日因警通知到案說明，經其帶同員警前往
    位於台北市○○區○○街二段一九一號二樓之住處，而扣得戊○○所遺失之國民
    身分證（業已發還）及上開偽造之乙○○國民身分證正本各一枚，並扣得綽號「
    阿凸」之成年男子所交付供犯罪所用之甲○○、丙○○之國民身分證影本各一枚
    ，始查知上情。
二、案經台北縣警察局三峽分局及台北市政府警察局萬華分局報請台灣台北地方法院
    檢察署檢察官偵查起訴。
    理  由
一、右揭犯罪事實，業據被告己○○於警訊及偵審中坦承不諱，復經證人乙○○、戊○○、丁○○、甲○○、丙○○、壬○○及庚○○分別於警訊及本院調查中證述
    在卷，並有被害人乙○○、戊○○、丁○○、丙○○、壬○○及庚○○之國民身
    分證影本、被害人戊○○所立具之贓物認領保管單、中華電信股份有限公司台北
    東區營運處九十年七月二十四日九０東營（二）字第一八０號函、中華電信股份
    有限公司台北東區營運處服務中心九十年七月二十六日東服函字第五六七號函、
    中華電信股份有限公司板橋營運處九十年七月二十五日板橋字第一五四一號及九
    十年九月十日板橋字第一六四八號函、中華電信股份有限公司台灣北區電信分公
    司板橋營運處九十年七月二十四日板服（九十）字第七一七七號函、中華電信股
    份有限公司台灣北區電信分公司雙和營運處九十年九月十四日雙營字第九０Ｃ０
    七０００七０號函、和信電訊股份有限公司九十年七月十七日函及遠傳電信股份
    有限公司九十年八月十四日遠傳九十（客發）字第五０九七三號函及所檢附之用
    戶資料、行動電話費帳單及行動電話服務申請書在卷可稽，復有扣案之「乙○○
    」國民身分證正本及「甲○○」、「丙○○」之國民身分證影本各一枚可資佐證
    ，足徵被告之自白與事實相符。又扣案之「乙○○」國民身分證一枚，經本院依
    職權函送內政部警政署刑事警察局鑑定之結果，其背面無螢光暗記圖案，且身分
    證上內政部印文與樣張不符，而係偽造之身分證，此有該局九十年九月二十五日
    刑鑑字第一八七九八三號鑑驗通知書在卷可稽；又依卷附之「丁○○」國民身分
    證影本，其上所載本籍、出生地及父母資料，核與證人丁○○於九十年十一月二
    十一日庭呈之國民身分證所載內容相異，此有該身分證之正、反面影本可資對照
    ，足見被告己○○所持用之「丁○○」國民身分證正本亦屬偽造無訛。又扣案之
    「乙○○」國民身分證及「丁○○」國民身分證上所貼用之照片係為被告己○○
    ，且係其所提供予綽號「阿凸」之成年男子等情，業經被告己○○供明在卷，足
    見其就共犯綽號「阿凸」之成年男子所為偽造國民身分證及偽造公印文之犯行，
    自有犯意之聯絡及行為之分擔。又被告己○○假冒他人名義申辦行動電話以供出
    售他人使用，復未支付相關通話費用，其與購買上開行動電話之成年人間就上開
    詐欺得利之犯行，自有犯意之聯絡及行為之分擔。又被告己○○無清償行動電話
    通話費用之意，而以本人及他人名義申辦行動電話，其所為難謂無不法所有之意
    圖。本件事證明確，被告犯行洵堪認定，應予依法論科。
二、按國民身分證屬於品行能力服務相類證書之一種，自為刑法第二百十二條之特種
    文書。次按刑法上所謂公印或公印文，係專指表示公署或公務員資格之印信而言
    ，即俗稱大印與小官章及其印文，最高法院六十九年度台上字第六九三號著有判
    例可資參照，是國民身分證上之「內政部印」自屬同法第二百十八條第一項之公
    印文。又按偽造特種文書，並偽造其上所蓋用之印文，應分別成立刑法第二百十
    二條及第二百十七條第一項或第二百十八條第一項之罪，並依同法第五十五條從
    一重處斷，亦有司法院三十四年十一月二十二日院解字第三０二０號解釋及司法
    院大法官會議解釋第八二號解釋意旨可資參照。另按行動電話ＳＩＭ卡，可供通
    訊之使用，且在一定條件下具有可轉讓性，而有一定之財產價值，顯具有財物之
    性質。核被告己○○所為，係犯刑法第二百十六條、第二百十二條之行使偽造國
    民身分證罪、第二百十八條第一項之偽造公印文罪、第三百四十九條第一項之收
    受贓物罪、第二百十六條、第二百十條之行使偽造私文書、第三百三十九條第一
    項之詐欺取財罪及同條第二項、第一項之詐欺得利罪。又其接續在行動電話服務
    申請書上客戶簽章欄、代理人簽章欄及法定代理人簽章欄內偽造署押之行為，均
    係基於一個偽造文書犯意之決定，以達成其同一犯罪之各個舉動，均屬當次偽造
    行為之接續行為，而應僅論以一偽造文書罪：其以一行為同時偽造署押於行動電
    話服務申請書之各聯，係屬單純一罪。又被告己○○於行動電話申請書上偽造署
    押之行為，均係偽造文書之階段行為，而被告偽造私文書後復持以行使，其偽造
    私文書之低度行為，為行使之高度行為所吸收，均不另論罪。又其偽造國民身分
    證後持以行使，其偽造國民身分證之低度行為，應為行使之高度行為所吸收，不
    另論罪。又被告己○○利用不知情公司員工填寫行動電話服務申請書之行為，係
    屬間接正犯。又被告己○○與綽號「阿凸」之成年男子間，就上開偽造公印文及
    偽造國民身分證犯行，有犯意聯絡及行為分擔，均為共同正犯；其與不詳姓名之
    成年人間就上開使用行動電話詐得免付通話費用利益之犯行，有犯意之聯絡及行
    為之分擔，均為共同正犯。又其先後多次偽造公印文、行使偽造國民身分證、行
    使偽造私文書、詐欺取財及詐欺得利犯行，時間緊接，方法相同，各觸犯構成要
    件相同之罪名，顯均係基於概括之犯意而為之，為連續犯，均應依刑法第五十六
    條之規定論以一罪，並均依法加重其刑。又被告所犯上開收受贓物、偽造公印文
    、行使偽造國民身分證、行使偽造私文書及詐欺取財罪間，有方法結果之牽連關
    係，為牽連犯，依刑法第五十五條之規定，應從一重之連續行使偽造私文書罪處
    斷。公訴意旨雖未論及偽造公印文、行使偽造之「丁○○」國民身分證、如附表
    三編號一至七所示之行使偽造文書及如附表二、三所示之詐欺得利等事實，然此
    部份事實與前開論罪科刑部分，或有連續犯或牽連犯之裁判上一罪之關係，應為
    起訴效力所及，本院自得併予審究。爰審酌被告己○○雖未曾受有期徒刑以上刑
    之宣告，此有臺灣高等法院檢察署刑案紀錄簡覆表一份在卷可稽，然被告以己有
    之相片提供他人製作偽造之身分證件，並持之冒用他人名義申辦行動電話使用，
    復將該行動電話門號出售牟利，嚴重影響金融交易秩序、相關證照核發之正確性
    及真正名義人之權益，惟於犯後尚能坦承犯行，及其品行、犯罪之動機、目的、
    手段、智識程度、犯罪所生之損害及所得利益等一切情狀，量處如主文第一項所
    示之刑。
三、又偽造之「丁○○」之國民身分證一枚雖未扣案，然無證據證明業已滅失，而扣
    案之偽造「乙○○」之國民身分證一枚，均係因犯罪所得之物，且為共犯綽號「
    阿凸」之成年男子所有，業據被告己○○供明在卷，應依刑法第三十八條第一項
    第三款規定宣告沒收之。又偽造之「乙○○」、「丁○○」之國民身分證上所偽
    造之「內政部印」公印文各一枚（共計二枚），不問屬於犯人與否，雖均應依刑
    法第二百十九條之規定宣告沒收之，然該偽造之國民身分證既經依法諭知沒收，
    爰就其上偽造之公印文不另為沒收之諭知。又扣案之偽造之「乙○○」、「丁○○」之國民身分證上之照片各一張（共計二張），係供犯罪所用之物，且均為被
    告己○○所有，業經其供明在卷，本均依刑法第三十八條第一項第二款宣告沒收
    之，然該偽造之國民身分證既經依法諭知沒收，爰就其上照片亦不另為沒收之諭
    知。又扣案之「甲○○」、「丙○○」國民身分證影本各一枚，均係供犯罪所用
    之物，且為共犯綽號「阿凸」之成年男子所有，業據被告己○○供明在卷，應依
    刑法第三十八條第一項第二款規定宣告沒收之。另如附表二及附表三編號一至七
    所示之行動電話服務申請書上客戶簽章欄、代理人簽章欄及法定代理人簽章欄內
    所偽造之署押，不問是否屬於被告所有，均應依刑法第二百十九條規定宣告沒收
    之。
四、本件公訴意旨另以：被告己○○基於概括犯意，自八十九年三、四月間起，連續
    在台北縣三重市等處一帶，明知綽號「阿凸」之成年男子所持有之被害人丁○○
    、壬○○、乙○○、丙○○、甲○○等人之身分證正本、影本，係屬來路不明之
    贓物而仍收受之；又其於八十九年八月十八日，在不詳地址之通訊行，持被害人
    戊○○之身分證冒用其名義申請行動電話，並於中華電信股份有限公司行動電話
    業務租用申請書上偽簽被害人戊○○之姓名復持以行使，使上開通訊行之員工陷
    於錯誤而交付中華電信行動電話門號0000000000號之ＳＩＭ卡，足以
    生損害於被害人戊○○及中華電信股份有限公司對於行動電話門號管理之正確性
    。因認被告己○○此部分行為，另涉有刑法第三百四十九條第一項之收受贓物罪
    、第二百十六條、第二百十條之行使偽造私文書罪及第三百三十九條第一項之詐
    欺取財罪嫌。按犯罪事實應依證據認定之，無證據不得推定其犯罪事實。又不能
    證明被告犯罪者，應諭知無罪之判決，刑事訴訟法第一百五十四條、第三百零一
    條第一項分別定有明文。又事實之認定，應憑證據，如未能發現相當證據，或證
    據不足以證明，自不能以推測或擬制之方法，為裁判基礎（最高法院四十年台上
    字第八六號判例參照）。另認定犯罪事實所憑之證據，雖不以直接證據為限，間
    接證據亦包括在內；然而無論直接或間接證據，其為訴訟上之證明，須於通常一
    般之人不致有所懷疑，而得確信其為真實之程度者，始得據為有罪之認定，倘其
    證明尚未達到此一程度，而有合理之懷疑存在時，即無從為有罪之認定，亦有最
    高法院七十六年台上字第四九八六號判例可資參照。經查，被告己○○所持用之
    「乙○○」及「丁○○」之國民身分證正本，既屬其與綽號「阿凸」之成年男子
    共同偽造所得之物已如前述，則其自綽號「阿凸」之成年男子處取得上開國民身
    分證正本，自難謂為收受贓物之行為；又被告己○○雖自承其自綽號「阿凸」之
    成年男子處取得「壬○○」、「丙○○」及「甲○○」之國民身分證影本，然綽
    號「阿凸」之成年男子取得該等國民身分證影本之原因不一，而依卷內現存之資
    料，亦難即認該等物品確屬贓物，尚難認被告己○○於收受上開國民身分證影本
    時確有贓物之認識，是被告己○○所取得之前開「乙○○」、「丁○○」、「壬○○」、「丙○○」、「甲○○」等人之國民身分證正本及影本，或非屬贓物，
    或尚難認確屬贓物，則其上開行為自難以收受贓物之罪名相繩。又行動電話門號
    0000000000號於八十九年八月間為空號，無人使用，此有中華電信股
    份有限公司台灣北區電信分公司雙和營運處九十年九月十四日雙營字第九０Ｃ０
    七０００七０號函在卷可參，是被告己○○所涉上開行使偽造文書及詐欺犯行，
    均屬無從證明。此外，復查無其他積極證據足認被告己○○確有為前開收受贓物
    、行使偽造文書及詐欺犯行，本應就此部分犯行為無罪之諭知，惟公訴意旨認此
    部分犯行與前揭論罪科刑之部分，有連續犯之裁判上一罪關係，爰均不另為無罪
    之諭知。
據上論斷，應依刑事訴訟法第二百九十九條第一項前段，刑法第二十八條、第五十六
條、第二百十六條、第二百十條、第二百十二條、第二百十八條第一項、第三百三十
九條第一項、第二項、第三百四十九條第一項、第五十五條、第三十八條第一項第二
款、第三款、第二百十九條，罰金罰鍰提高標準條例第一條前段，判決如主文。
本案經檢察官張安箴到庭執行職務。
中    華    民    國      九十一      年      四      月      三十      日
                                      臺灣臺北地方法院刑事第九庭
                                          法  官  黃雅君
右正本證明與原本無異。
如不服本判決，應於判決送達後十日內向本院提出上訴狀(應抄附繕本)。告訴人
或被害人如對於本判決不服者，應具備理由請求檢察官上訴，其上訴期間之計算
係以檢察官收受判決正本之日期為準。
                                          書記官  陳怡如
中    華    民    國      九十一      年      五      月      十四      日
附錄本案論罪科刑法條：
刑法第二百十條
偽造、變造私文書，足以生損害於公眾或他人者，處五年以下有期徒刑。
刑法第二百十二條
偽造、變造護照、旅券、免許證、特許證及關於品行、能力、服務或其他相類之證書
、介紹書，足以生損害於公眾或他人者，處一年以下有期徒刑、拘役或三百元以下罰
金。
刑法第二百十六條
行使第二百十條至第二百十五條之文書者，依偽造、變造文書或登載不實事項或使登
載不實事項之規定處斷。
刑法第二百十八條
偽造公印或公印文者，處五年以下有期徒刑。
盜用公印或公印文，足以生損害於公眾或他人者，亦同。
刑法第三百三十九條
一意圖為自己或第三人不法之所有，以詐術使人將本人或第三人之物交付者，處五年
  以下有期徒刑、拘役或科或併科一千元以下罰金。
二以前項方法得財產上不法之利益或使第三人得之者亦同。
三前二項之未遂犯罰之。
刑法第三百四十九條
收受贓物者，處三年以下有期徒刑、拘役或五百元以下罰金。
搬運、寄藏、故買贓物或為牙保者，處五年以下有期徒刑、拘役或科或併科一千元以
下罰金。
因贓物變得之財物，以贓物論。
附表一：
編號  申請日期  申請名義  申請之門號  申    請    地    點  偽 造 之 署 押
一    89.03.29  甲○○    0000000000  訊連鎖國際事業有限公  甲○○三枚
                                      司
二    89.03.29  甲○○    0000000000  訊連鎖國際事業有限公  甲○○三枚
                                      司
三    89.08.18  丁○○    0000000000  神腦國際企業股份有限  丁○○二枚
                                      公司信義客服中心
四    89.08.18  丁○○    0000000000  神腦國際企業股份有限  丁○○二枚
                                      公司信義客服中心
五    89.08.18  戊○○    0000000000  神腦國際企業股份有限  戊○○二枚
                                      公司信義客服中心
六    89.08.28  丁○○    0000000000  神腦國際企業股份有限  丁○○二枚
                                      公司信義客服中心
七    89.08.30  壬○○    0000000000  集壕通信有限公司      壬○○三枚
                丁○○（代理人）                            丁○○三枚
                                                          （代理人欄）
八    89.08.30  壬○○    0000000000  集壕通信有限公司      壬○○三枚
                丁○○（代理人）                            丁○○三枚
                                                          （代理人欄）
九    89.08.31  壬○○    0000000000  集壕通信有限公司      壬○○四枚
一０  89.08.31  壬○○    0000000000  駿華通信有限公司      壬○○三枚
                丁○○（代理人）  神腦國際長安店        丁○○三枚
                                                          （代理人欄）
一一  89.08.31  壬○○    0000000000  全虹西門漢口店        壬○○三枚
                丁○○（代理人）                            丁○○六枚
                                                          （申請人及代
                                                            理人欄）
一二  89.08.31  壬○○    0000000000  聯強電信聯盟          壬○○三枚
                丁○○（代理人）                            丁○○三枚
                                                          （代理人欄）
一三  89.08.31  壬○○    0000000000  聯強電信聯盟          壬○○三枚
                丁○○（代理人）                            丁○○三枚
                                                          （代理人欄）
一四  89.09.01  壬○○    0000000000                        壬○○三枚
一五  89.09.04  戊○○    0000000000  聯強電信聯盟          戊○○三枚
一六  89.09.14  戊○○    0000000000  震旦通訊冠逢通訊      戊○○二枚
一七  89.09.14  戊○○    0000000000  領先通訊企業有限公司  戊○○四枚
一八  89.09.15  戊○○    0000000000  全虹企業股份有限公司  戊○○四枚
                                      三重中正分公司
一九  89.09.15  戊○○    0000000000  聲皚通信有限公司      戊○○三枚
二０  89.09.16  丁○○    0000000000  中華電信股份有限公司  丁○○二枚
                辛○○（代理人）      台灣北區電信分公司板
                                      橋營運處服務中心
二一  89.09.18  乙○○    0000000000  北極熊通訊百貨行      乙○○四枚
二二  89.09.20  乙○○    0000000000  鈺皇通訊有限公司      乙○○三枚
二三  89.09.27  甲○○    0000000000                        甲○○三枚
二四  89.09.27  甲○○    0000000000                        甲○○三枚
二五  89.10.04  壬○○    0000000000  領先通訊企業有限公司  壬○○三枚
                庚○○（代理人）                            庚○○三枚
                                                          （代理人欄）
二六  89.10.05  壬○○    0000000000  領先通訊企業有限公司  壬○○三枚
                庚○○（代理人）                            庚○○三枚
                                                          （代理人欄）
二七  89.10.09  丙○○    0000000000  武成通信股份有限公司  丙○○三枚
                鄭國祥（代理人）                            鄭國祥三枚
                                                          （代理人欄）
二八  89.10.09  丙○○    0000000000  領先通訊企業有限公司  丙○○三枚
                庚○○（代理人）                            庚○○三枚
                                                          （代理人欄）
二九  89.10.09  丙○○    0000000000  領先通訊企業有限公司  丙○○三枚
                庚○○（代理人）                            庚○○三枚
                                                          （代理人欄）
三０  89.10.12  丙○○    0000000000  徠誠通訊科技有限公司  丙○○三枚
三一  89.10.12  丙○○    0000000000  徠誠通訊科技有限公司  丙○○三枚
三二  89.10.12  丙○○    0000000000                        丙○○三枚
三三  89.10.16  庚○○    0000000000  全虹通信廣場中正寧波  庚○○四枚
                                      店
三四  89.10.16  庚○○    0000000000  全虹通信廣場旭成錦西  庚○○四枚
                                      店
三五  89.10.16  庚○○    0000000000  日盛通信有限公司      庚○○三枚
                己○○（代理人）
三六  89.10.17  戊○○    0000000000  徠誠通訊科技有限公司  戊○○三枚
三七  89.10.17  戊○○    0000000000  徠誠通訊科技有限公司  戊○○三枚
三八  89.10.24  庚○○    0000000000  全虹通信廣場大安延吉  庚○○四枚
              店
三九  89.10.24  庚○○    0000000000  領先通訊企業有限公司  庚○○三枚
四０  89.10.24  庚○○    0000000000  聯穎電腦科技股份有限  庚○○三枚
                                      公司
四一  89.11.03  壬○○    0000000000  家祥通訊器材有限公司  壬○○四枚
四二  89.11.03  壬○○    0000000000  家祥通訊器材有限公司  壬○○四枚
附表二：
編號      申請之門號      盜    打    期    間      盜打金額      備    註
0        0000000000      89.08.19→89.11.00        00000         中華電信
0        0000000000      89.08.19→89.11.00        00000         中華電信
0        0000000000      89.08.25→89.12.00        00000         中華電信
0        0000000000      89.09.16→90.01.00        00000         中華電信
0        0000000000      89.08.25→89.09.00        00000         中華電信
0        0000000000      89.09.14→89.10.01        6996          中華電信
0        0000000000      89.09.19→89.10.18        1870          和信電信
0        0000000000      89.09.19→89.10.18        4964          和信電信
0        0000000000      89.09.19→89.10.08        6344          和信電信
00      0000000000      89.09.19→89.10.00        000000        和信電信
00      0000000000                                000000        和信電信
00      0000000000                                0             和信電信
00      0000000000                                0000          和信電信
00      0000000000                                0             和信電信
00      0000000000                                0000          和信電信
00      0000000000      89.10.24→89.12.11        2007          遠傳電信
00      0000000000      89.10.31→89.11.27        3248          遠傳電信
00      0000000000      89.10.17→90.01.01        4832          遠傳電信
00      0000000000      89.09.15→89.12.01        3514          遠傳電信
00      0000000000      89.09.16→89.11.27        3557          遠傳電信
00      0000000000      89.09.01→89.12.01        5606          遠傳電信
00      0000000000      89.09.01→89.12.01        3447          遠傳電信
00      0000000000      89.09.01→89.12.01        2316          遠傳電信
00      0000000000      89.08.30→89.12.01        4993          遠傳電信
00      0000000000      89.10.04→90.03.20        4182          遠傳電信
00      0000000000      89.10.05→90.03.00        00000         遠傳電信
00      0000000000      89.10.18→89.12.01        280           遠傳電信
00      0000000000      89.10.18→89.12.01        280           遠傳電信
00      0000000000      89.09.15→89.11.01        1141          遠傳電信
00      0000000000      89.09.15→89.11.03        3216          遠傳電信
00      0000000000      89.10.09→89.11.30        6229          遠傳電信
00      0000000000      89.09.20→89.12.08        2559          遠傳電信
00      0000000000      89.10.12→89.12.20        917           遠傳電信
00      0000000000      89.10.12→89.12.20        5294          遠傳電信
00      0000000000      89.10.12→90.02.20        2595          遠傳電信
00      0000000000      89.10.09→89.11.00        00000         遠傳電信
00      0000000000      89.10.09→89.11.28        467           遠傳電信
00      0000000000      89.10.04→89.12.17        903           遠傳電信
00      0000000000      89.10.04→89.12.17        2738          遠傳電信
00      0000000000      89.03.29→89.08.00    00000         遠傳電信
00      0000000000      89.03.29→89.09.25        1284          遠傳電信
00      0000000000      89.08.30→89.12.01        4316          遠傳電信
                                       合計：       620246
附表三：
編號  申請之門號  申請日期  申    請    地    點  使用  期間  欠費  備  註
0    0000000000  00.09.07  合生電話工程有限公司          154074  （和信）
                                                                    庚○○
                                                            四枚
                                                                （法定代
                                                                  理人欄）
0    0000000000  00.09.07  合生電話工程有限公司          154194  （和信）
                                                                    庚○○
                                                                    四枚
                                                                （法定代
                                                                  理人欄）
0    0000000000  00.09.26  全虹通信延平店        89.09.29→  2523（遠傳）
                                                  89.11.08          庚○○
                        六枚
                                                                （代理人及
                                                                  法定代理
                                                                  人欄）
0    0000000000  00.09.26  全虹通信延平店        89.09.30→  232 （遠傳）
                                                  89.11.08          庚○○
                                                                    六枚
                                                                （代理人及
                                                                  法定代理
                                                                  人欄）
0    0000000000  00.09.27  領先通訊企業有限公司  89.09.29→  586 （遠傳）
                                                  89.11.08          庚○○
                                                                三枚
                                                                （法定代
                                                                  理人欄）
0    0000000000  00.09.27  全虹大同甘            89.10.04→  977 （遠傳）
                                                  89.11.17          庚○○
                                                                    三枚
                                                                （法定代
                                                                  理人欄）
0    0000000000  00.09.29  家祥通訊器材有限公司              37  （和信）
                                                                    庚○○
                            四枚
                                                                （法定代
                                                                  理人欄）
0    0000000000  00.10.27                        89.11.01→  45  （遠傳）
                                                  89.11.11
                                                    合計：    312668
